# 远期外汇买卖

提问人：shanessa 时间：2021-10-19 08:05:04
远期外汇期末公允价值=（期末未交割的远期结汇约定汇率－根据剩余交割时限确定的期末金融机构远期汇率报价）×远期结汇额度麻烦请问各位根据剩余交割时限确定的期末金融机构远期汇率报价 这个数据可以在哪里查询获取

回答人：chenyiwei
建议向作为该远期外汇交易的交易对手方的银行进行询价，或者向其他信用良好的大型商业银行进行询价。